臺灣彰化地方法院民事裁定
                                    110年度司繼字第859號
聲  請  人  許智捷律師

上列聲請人聲請酌定遺產管理人報酬事件，本院裁定如下：
    主  文
聲請人擔任被繼承人張琨東遺產管理人之報酬酌定為新臺幣玖萬
元，及確定墊付之遺產管理費用新臺幣貳萬壹仟壹佰肆拾玖元。
程序費用新臺幣壹仟元由被繼承人張琨東之遺產負擔。
    理  由
一、本件聲請意旨略以：聲請人前經本院108年度司繼字第138號
    裁定選任為被繼承人張琨東之遺產管理人，聲請人自民國(
    下同)108年5月20日起，陸續依法清查遺產並管理迄今，被
    繼承人所遺不動產經本院109年度司執字第27573號強制執行
    程序進行拍賣，於110年4月15日進行拍賣，以拍賣價格共新
    臺幣（下同）1,418,000元拍定。聲請人管理遺產期間受理
    債權人陳報債權、遺產行政管理程序、參與行政執行及強制
    執行，程序繁雜，約二年有餘，為此聲請依財政部函定之「
    稽徵機關核算一百零七年度執行業務者收入標準」及按標的
    物財產價值百分之九計算之方式等，裁定遺產管理人報酬及
    代墊之遺產管理費用22,149元等語。
二、按遺產管理人得請求報酬，其數額由法院按其與被繼承人之
    關係、管理事務之繁簡及其他情形，就遺產酌定之，必要時
    ，得命聲請人先為墊付，民法第1183條定有明文。次按聲請
    法院處理關於酌定遺產管理人報酬事件所定應經親屬會議處
    理之事件，專屬被繼承人住所地法院管轄；法院就前條第5
    項所定事件所為裁定時，得調查遺產管理人所為遺產管理事
    務之繁簡及被繼承人之財產收益狀況，家事事件法第181條
    第5項、第182條亦有明定。
三、經查：
  ㈠聲請人前經本院108年度司繼字第138號裁定選任為被繼承人
    張琨東之遺產管理人，又本件並未經親屬會議酌定遺產管理
    人之報酬，聲請人管理遺產之職務雖尚未完全終結，惟於強
    制執行程序終結後，相關費用請求權將無從實現，有即時於
    強制執行程序中聲明參與分配之必要，是聲請人請求酌定報
    酬，非無理由，應予准許。
  ㈡聲請人主張就任遺產管理人後，已進行之管理工作包含辦理
    遺產相關管理業務、提起確認債權不存在及塗銷抵押權登記
    之訴（本院109年度訴字第485號）、聲請停止執行程序裁定
    、對臺灣臺中地方法院108年度訴字第1544號損害賠償事件
    具狀答辯、受理債權人陳報債權及進行強制執行程等，於管
    理遺產期間，已支出代墊費用共計22,149元。惟其中聲請人
    支出之本件聲請程序費用1,000元已於本件主文中載明由被
    繼承人張琨東之遺產負擔，即毋庸重複納入計算，故扣除後
    聲請人代墊之遺產管理費用合計為21,149元。考量本件遺產
    有多筆不動產，有數名債權人為強制執行聲請及行政機關參
    與分配，並參酌聲請人處理前揭事務之繁簡、時間等情，認
    本件核予遺產管理人之報酬以90,000元為適當。又遺產管理
    人報酬之酌定為法院依職權審酌事項，不受當事人聲明拘束
    ，附此敘明。
四、依家事事件法第181條第11項，裁定如主文。
五、如對本裁定抗告，須於裁定送達後10日之不變期間內，向本
    院提出抗告狀，並繳納抗告費新臺幣1,000元。
中　　華　　民　　國　　110 　年　　6 　　月　　16　　日
                  家事法庭   司法事務官　陳怡君